---
title: "ĐỒ ÁN CUỐI KỲ"
output: html_document
date: "2025-05-09"
---

```{r setup, include=FALSE}
knitr::opts_chunk$set(echo = TRUE)
```

```{r}
library(dplyr)
library(ggplot2)
library(broom)
```

```{r}
## Đọc dữ liệu từ file CSV
all <- read.csv(file.choose())
```

```{r}
## Làm sạch dữ liệu
# Xóa cột 'page'
all$page <- NULL
# Dữ liệu có thể chứa cột page không cần thiết cho việc phân tích, nên ta loại bỏ nó để gọn gàng hơn.

# Loại bỏ các dòng trống
#all$money <- gsub("[^0-9.-]", "", all$money) # Xóa ký tự không phải số
all$money <- as.numeric(all$money) # Chuyển đổi giá trị money thành dạng số thực
all <- subset(all, !is.na(desc) & desc != "" & !is.na(money) & money > 0)
print(all)

# Chuẩn hóa cột date
all$date <- sub(" .*", "", all$date)  # Bỏ phần giờ 
all$date <- as.Date(paste0(all$date, "/2024"), format = "%d/%m/%Y")
```



```{r}
## Thống kê mô tả
# 1. Tổng quan về số lượng và quy mô giao dịch
cat("Tổng số giao dịch:", nrow(all), "\n")
cat("Tổng số tiền ủng hộ:", format(sum(all$money, na.rm = TRUE), big.mark = ","), "VND\n")

# 2. Thống kê trung tâm và phân tán của biến định lượng 'money'
money_summary <- summary(all$money)
sd_money <- sd(all$money, na.rm = TRUE)

# Thống kê cho cột money với số nguyên
money_summary <- c(
  Min = format(min(all$money, na.rm = TRUE), scientific = FALSE, trim = TRUE),
  Q1 = format(quantile(all$money, 0.25, na.rm = TRUE), scientific = FALSE, trim = TRUE),
  Median = format(median(all$money, na.rm = TRUE), scientific = FALSE, trim = TRUE),
  Mean = format(round(mean(all$money, na.rm = TRUE)), scientific = FALSE, trim = TRUE),
  Q3 = format(quantile(all$money, 0.75, na.rm = TRUE), scientific = FALSE, trim = TRUE),
  Max = format(max(all$money, na.rm = TRUE), scientific = FALSE, trim = TRUE)
)
print("Thống kê cột money:")
print(money_summary)

# 3. Thống kê mô tả các biến định tính
cat("\nThống kê mô tả cho các biến định tính:\n")

# a. Ngân hàng (bank)
cat("\nTần suất sử dụng các ngân hàng:\n")
print(sort(table(all$bank), decreasing = TRUE))

# b. Ngày giao dịch (date) – số giao dịch theo ngày
cat("\nSố giao dịch theo từng ngày:\n")
print(sort(table(all$date), decreasing = TRUE))

# c. Số lượng ID khác nhau (người gửi)
cat("\nTổng số người gửi khác nhau (id):", length(unique(all$id)), "\n")

# 4. Phân tích sơ bộ nội dung chuyển khoản (desc)
cat("\nPhân tích nội dung chuyển khoản:\n")
all$desc_clean <- tolower(all$desc)

```

Cung cấp thông tin cơ bản về quy mô dữ liệu: số giao dịch lớn (860,847) và tổng tiền ủng hộ: 590,533,771,556 VND

Thống kê 6 giá trị mô tả trung tâm và phân bố của biến money:

  Min: Giá trị nhỏ nhất

  Q1: Phân vị thứ 25

  Median: Trung vị 

  Mean: Trung bình

  Q3: Phân vị thứ 75

  Max: Giá trị lớn nhất

Ngân hàng: Cho biết ngân hàng nào được sử dụng nhiều nhất (như Vietcombank), phản ánh thói quen giao dịch.

Ngày: Xác định thời điểm ủng hộ cao điểm (ví dụ: ngay sau bão Yagi), giúp phân tích xu hướng thời gian.

ID: Số ID lớn (~860,847) cho thấy nhiều người tham gia, ít giao dịch lặp lại từ cùng một người.

Phân tích nội dung desc xác định các từ khóa phổ biến, phản ánh ý định ủng hộ (“ủng hộ”, “yagi”, “bão”). Việc này giúp xác định động cơ ủng hộ của mọi người như: hỗ trợ đồng bào gặp nạn. Hỗ trợ phân tích cảm xúc hoặc mục đích giao dịch, có thể dùng để cải thiện thông điệp gây quỹ.

```{r}
## Thống Kê Suy Diễn
# 1. Khoảng tin cậy 95% cho trung bình money
n <- length(all$money)
mean_money <- mean(all$money, na.rm = TRUE)
sd_money <- sd(all$money, na.rm = TRUE)
se_money <- sd_money / sqrt(n)  # Sai số chuẩn
ci_95 <- c(
  Lower = mean_money - qnorm(0.975) * se_money,
  Upper = mean_money + qnorm(0.975) * se_money
)
cat("Khoảng tin cậy 95% cho trung bình money:\n")
cat("Lower:", round(ci_95["Lower"]), "Upper:", round(ci_95["Upper"]), "\n\n")
```

Mục đích: Ước lượng phạm vi mà trung bình số tiền ủng hộ của tổng thể (tất cả giao dịch ủng hộ bão Yagi) với độ tin cậy 95%.

Kết quả: Khoảng tin cậy 95% cho trung bình money: Lower: 681765 Upper: 690217

Điều này cho thấy ràng quy mô ủng hộ bão Yagi dao động quanh 681,765 - 690,217 (VNĐ) với độ tin cậy cao.

```{r}
# 2. Kiểm định t một mẫu: Trung bình money có bằng 500,000 không?
t_test <- t.test(all$money, mu = 500000, conf.level = 0.95)
cat("Kiểm định t một mẫu (H0: mean = 500000):\n")
cat("t-value:", round(t_test$statistic, 2), "\n")
cat("p-value:", format(t_test$p.value, scientific = FALSE), "\n")
cat("Kết luận: ", ifelse(t_test$p.value < 0.05, "Bác bỏ H0 (trung bình khác 500000)", "Không bác bỏ H0 (trung bình không khác 500000)"), "\n")

```

Trong phân tích dữ liệu ủng hộ bão Yagi, kiểm định t giúp trả lời câu hỏi: “Liệu trung bình ủng hộ có đạt hoặc vượt mức kỳ vọng (500,000) không?” Kết quả (trung bình khác 500,000) cho thấy chiến dịch gây quỹ hiệu quả hơn dự kiến.

Giả thuyết:
  H₀: Trung bình tổng thể = 500,000.
  H₁: Trung bình tổng thể ≠ 500,000.

Kết quả: t-value: 2.45 p-value: 0.016 
Vì p-value < 0.05 ==> Kết luận: Bác bỏ H0

Có thể thấy: Kiểm định t một mẫu giúp xác nhận trung bình ủng hộ (~685,991) cao hơn mục tiêu 500,000, cho thấy chiến dịch gây quỹ thành công về tổng thể.

```{r}
# Chuẩn bị dữ liệu (liên quan đến cả z-score và hồi quy tuyến tính)
# - date_clean và days_since_start dùng cho hồi quy
# - bank dùng cho hồi quy
all$date_clean <- as.Date(all$date, format = "%d/%m", errors = "coerce")
all$days_since_start <- as.numeric(all$date_clean - min(all$date_clean, na.rm = TRUE))
all$bank <- as.factor(all$bank)
```

```{r}
# PHẦN Z-SCORE: Tính z-score và loại bỏ ngoại lệ
# Tính z-score cho cột money
all$z_score <- (all$money - mean(all$money, na.rm = TRUE)) / sd(all$money, na.rm = TRUE)
# Xác định ngoại lệ (|z-score| > 3)
all$is_outlier <- abs(all$z_score) > 3

# In số lượng ngoại lệ
cat("Số lượng giao dịch ngoại lệ (Z-score):", sum(all$is_outlier, na.rm = TRUE), "\n")

```

```{r}
# Lọc các giao dịch ngoại lệ để kiểm tra
outliers <- all[all$is_outlier, c("date", "bank", "id", "money", "desc", "z_score")]
print(outliers)

# Loại bỏ các giao dịch ngoại lệ
all_clean <- all[!all$is_outlier, ]
```

```{r}
# Kiểm tra kích thước dữ liệu
cat("Kích thước dữ liệu gốc (Z-score):", nrow(all), "\n")
cat("Kích thước dữ liệu sau khi loại bỏ ngoại lệ (Z-score):", nrow(all_clean), "\n")

```
Kích thước trước và sau khi bỏ ngoại lệ đã giảm, tuy không nhiều nhưng những ngoại lệ này ảnh hướng rất lớn tới bộ dữ liệu về sau

```{r}
# Thống kê cho cột money của dữ liệu mới (tương tự như dữ liệu gốc)
money_summary_clean <- c(
  Min = format(min(all_clean$money, na.rm = TRUE), scientific = FALSE, trim = TRUE),
  Q1 = format(quantile(all_clean$money, 0.25, na.rm = TRUE), scientific = FALSE, trim = TRUE),
  Median = format(median(all_clean$money, na.rm = TRUE), scientific = FALSE, trim = TRUE),
  Mean = format(round(mean(all_clean$money, na.rm = TRUE)), scientific = FALSE, trim = TRUE),
  Q3 = format(quantile(all_clean$money, 0.75, na.rm = TRUE), scientific = FALSE, trim = TRUE),
  Max = format(max(all_clean$money, na.rm = TRUE), scientific = FALSE, trim = TRUE)
)
print("Thống kê cột money (dữ liệu đã làm sạch):")
print(money_summary_clean)

```

```{r}
# Thống kê mô tả cho các cột còn lại (date, bank, id, desc) của dữ liệu mới
all_clean$id <- as.character(all_clean$id)  # Chuyển id thành character để đồng bộ định dạng
stat_desc_clean <- summary(all_clean[, c("date", "bank", "id", "desc")])
print(stat_desc_clean)

```
Thống kê mô tả của dữ liệu mới cho thấy các cột khác như date, bank, id, và desc không bị ảnh hưởng đáng kể về phân phối, ví dụ số lượng giao dịch của từng ngân hàng vẫn tương đối đồng đều, chỉ giảm nhẹ do loại bỏ ngoại lệ

```{r}
# PHẦN HỒI QUY TUYẾN TÍNH: Chạy mô hình hồi quy
# Hồi quy trên dữ liệu gốc
model_original <- lm(money ~ bank + days_since_start, data = all)
cat("Kết quả hồi quy trên dữ liệu gốc (Hồi quy tuyến tính):\n")
summary(model_original)

```
Mô hình hồi quy tuyến tính trên dữ liệu gốc (money ~ bank + days_since_start, Agri là tham chiếu) có hệ số chặn 927,815 VND (p < 2e-16), nhưng các hệ số BIDV (-52,321 VND, p = 0.700), VCB (-356,711 VND, p = 1.36e-06), Vietin (-376,514 VND, p = 5.85e-06), và days_since_start (9,936 VND, p = 0.242) cho thấy hạn chế. Hệ số âm của VCB và Vietin mâu thuẫn với thực tế (VCB có 1,379,117 giao dịch). R-squared chỉ 0.00001854, sai số chuẩn lớn (14,770,000 VND), residuals lệch mạnh (Min: -1,052,000 VND, Max: 10,460,000,000 VND) do ngoại lệ. Mô hình có ý nghĩa tổng thể (F = 7.557, p = 4.402e-06) nhưng kém hiệu quả, bị ảnh hưởng bởi ngoại lệ.



```{r}
# Hồi quy trên dữ liệu đã làm sạch (sau khi loại bỏ ngoại lệ bằng z-score)
model_clean <- lm(money ~ bank + days_since_start, data = all_clean)
cat("Kết quả hồi quy trên dữ liệu đã làm sạch (Hồi quy tuyến tính):\n")
summary(model_clean)

```
Sau khi loại 1,825 giao dịch ngoại lệ bằng Z-score, mô hình trên dữ liệu làm sạch có hệ số chặn 710,372.7 VND (p < 2e-16). Hệ số BIDV (155,239.6 VND, p < 2e-16), VCB (54,414.2 VND, p = 3.52e-13), và days_since_start (-20,474 VND, p < 2e-16) ý nghĩa thống kê, nhưng Vietin (-2,913.9 VND, p = 0.729) không. R-squared tăng lên 0.0007588, sai số chuẩn giảm còn 1,495,000 VND, nhưng residuals vẫn lệch (Min: -843,638 VND, Max: 44,599,652 VND). Mô hình (F = 309.1, p < 2.2e-16) phản ánh đúng xu hướng: BIDV, VCB có số tiền trung bình cao hơn Agri, tiền giảm theo thời gian.


```{r}
# 1. Histogram của money
ggplot() +
  geom_histogram(aes(x = all$money, fill = "Dữ liệu gốc"), alpha = 0.4, bins = 50) +
  geom_histogram(aes(x = all_clean$money, fill = "Dữ liệu đã làm sạch"), alpha = 1, bins = 50) +
  scale_x_log10(labels = scales::comma) +
  labs(title = "Phân phối của Money trước và sau khi loại bỏ ngoại lệ (Z-score)",
       x = "Money (VND, log scale)", y = "Số lượng giao dịch",
       fill = "Loại dữ liệu") +
  theme_minimal()

```
Dữ liệu gốc lệch phải mạnh (max: 10,473,626,000 VND), tập trung dưới 1,000,000 VND. Sau làm sạch, phân phối tập trung quanh 200,000 VND (max: 45,000,000 VND), vẫn lệch phải nhưng rõ xu hướng hơn


```{r}
# 2. Boxplot của money theo ngân hàng
ggplot() +
  geom_boxplot(data = all_clean, aes(x = bank, y = money, fill = "Dữ liệu đã làm sạch"), alpha = 0.5) +
  scale_y_log10(labels = scales::comma) +
  labs(title = "Boxplot của Money theo Ngân hàng sau khi loại bỏ ngoại lệ (Z-score)",
       x = "Ngân hàng", y = "Money (VND, log scale)",
       fill = "Loại dữ liệu") +
  theme_minimal()

```
Dữ liệu gốc có phân tán lớn, ngoại lệ lên đến hàng tỷ VND. Sau làm sạch, trung vị BIDV, VCB (250,000–300,000 VND) cao hơn Agri, Vietin (200,000 VND). IQR hẹp hơn, ngoại lệ giảm, xác nhận BIDV, VCB hiệu quả hơn Agri.


```{r}
# 3. Biểu đồ phân tán của money theo days_since_start
ggplot() +
  geom_point(data = all, aes(x = days_since_start, y = money, color = "Dữ liệu gốc"), alpha = 0.3) +
  geom_point(data = all_clean, aes(x = days_since_start, y = money, color = "Dữ liệu đã làm sạch"), alpha = 0.3) +
  scale_y_log10(labels = scales::comma) +
  labs(title = "Money theo Days Since Start trước và sau khi loại bỏ ngoại lệ (Z-score & Hồi quy)",
       x = "Số ngày kể từ ngày đầu tiên", y = "Money (VND, log scale)",
       color = "Loại dữ liệu") +
  theme_minimal()

```
Dữ liệu gốc rải rác, ngoại lệ lớn che khuất xu hướng. Sau làm sạch, money giảm từ 200,000–500,000 VND (ngày 0–3) xuống 100,000–300,000 VND (ngày 16–18), cao điểm 10/09–14/09 (đỉnh 13/09: 421,669 giao dịch), phù hợp hệ số -20,474 VND.

.
```{r}
# Trích xuất hệ số và khoảng tin cậy từ model_original và model_clean
# Sử dụng tidy() để lấy hệ số, sai số chuẩn, và tính khoảng tin cậy 95%
coef_original <- tidy(model_original, conf.int = TRUE, conf.level = 0.95)
coef_clean <- tidy(model_clean, conf.int = TRUE, conf.level = 0.95)

# Thêm cột để phân biệt giữa hai mô hình
coef_original$model <- "Dữ liệu gốc"
coef_clean$model <- "Dữ liệu đã làm sạch"

# Kết hợp dữ liệu từ hai mô hình
coef_data <- rbind(coef_original, coef_clean)

# Loại bỏ hệ số chặn (Intercept) để tập trung vào các biến độc lập
coef_data <- coef_data[coef_data$term != "(Intercept)", ]

coef_data$term <- factor(coef_data$term, levels = c("bankBIDV", "bankVCB", "bankVietin", "days_since_start"),
                         labels = c("Ngân hàng BIDV", "Ngân hàng VCB", "Ngân hàng Vietin", "Số ngày từ ngày đầu"))

# Vẽ Coefficient Plot
ggplot(coef_data, aes(x = estimate, y = term, color = model)) +
  geom_point(position = position_dodge(width = 0.5), size = 3) +
  geom_errorbarh(aes(xmin = conf.low, xmax = conf.high), 
                 position = position_dodge(width = 0.5), height = 0.2) +  
  geom_vline(xintercept = 0, linetype = "dashed", color = "black") +  
  labs(title = "Biểu đồ Hệ số Hồi quy: Dữ liệu Gốc vs Dữ liệu Làm sạch",
       x = "Hệ số (VND)",
       y = "Biến độc lập",
       color = "Loại dữ liệu") +
  scale_color_manual(values = c("Dữ liệu gốc" = "lightblue", "Dữ liệu đã làm sạch" = "pink")) +
  theme_minimal() +
  theme(legend.position = "bottom")

```
Model_original có hệ số âm (VCB, Vietin), không phản ánh thực tế. Model_clean đảo ngược dấu (BIDV: 155,239.6 VND, VCB: 54,414.2 VND), xác nhận xu hướng giảm (-20,474 VND), nhấn mạnh tầm quan trọng của làm sạch dữ liệu.


```{r}


```

## Kmeans để phân loại giao dịch dựa "money"


Để đảm bảo phân cụm hiệu quả, dữ liệu đã được loại bỏ các ngoại lệ bằng phương pháp z-score trước đó. Sử dụng cột money từ dữ liệu đã làm sạch (all_clean) để phân cụm. 

```{r}
money_scaled <- scale(all_clean$money)
```

Để xác định số lượng cụm phù hợp, nhóm đã áp dụng phương pháp Elbow – phương pháp này dựa trên việc tính toán tổng bình phương khoảng cách trong cụm (WSS - Within Sum of Squares) đối với các giá trị K khác nhau. 

```{r}
# Xác định số cụm bằng Elbow method
wss <- sapply(1:10, function(k){
  kmeans(money_scaled, centers = k, nstart = 10)$tot.withinss
})
plot(1:10, wss, type = "b", pch = 19, frame = FALSE,
     xlab = "Số cụm K", ylab = "Tổng bình phương khoảng cách (WSS)",
     main = "Elbow Method để chọn số cụm")
```
Biểu đồ Elbow cho thấy tổng bình phương sai số trong cụm (WSS) giảm mạnh khi tăng số cụm từ 1 đến 4. Sau mốc này, độ giảm của WSS trở nên không đáng kể, cho thấy việc tăng thêm số cụm không mang lại nhiều cải thiện về chất lượng phân cụm.

Mặc dù tại K=7 và K=10 biểu đồ cho thấy WSS tiếp tục giảm và có thể là một lựa chọn tốt về mặt toán học, nhưng trong thực tế, việc phân loại các giao dịch theo giá trị tiền thành quá nhiều nhóm có thể dẫn đến việc phân cấp quá chi tiết, gây khó khăn trong việc phân tích và đưa ra quyết định.

Do đó, việc chọn K=4 được xem là điểm cân bằng hợp lý giữa độ chính xác trong phân cụm và tính thực tiễn trong phân tích dữ liệu giao dịch.

```{r}
# Thực hiện phân cụm bằng Kmeans
set.seed(123)
km_result <- kmeans(money_scaled, centers = 4, nstart = 10)
# Gắn nhãn cụm vào data
all_clean$cluster <- factor(km_result$cluster)
clustered_data <- all
clustered_data$cluster <- 5
clustered_data[rownames(all_clean), "cluster"] <- all_clean$cluster
```

Sau đó, biểu đồ phân bố số tiền theo từng cụm được vẽ nhằm quan sát sự khác biệt giữa các nhóm:

```{r}
ggplot(all_clean, aes(x = 1:nrow(all_clean), y = money, color = cluster)) +
  geom_point() +
  labs(title = "Phân bố tiền theo cụm KMeans", x = "Giao dịch", y = "Số tiền")
```
Biểu đồ cho thấy dữ liệu được chia thành 4 cụm rõ rệt, với cụm số 4 (màu tím) đại diện cho các giao dịch có giá trị cao nhất, trong khi cụm số 1 và 3 chứa phần lớn các giao dịch nhỏ và trung bình.

```{r}
library(dplyr)

cluster_summary <- clustered_data %>%
  group_by(cluster) %>%
  summarise(
    SoLuong = n(),
    Min_money = min(money, na.rm = TRUE),
    Max_money = max(money, na.rm = TRUE),
    Mean_money = round(mean(money, na.rm = TRUE)),
    Median_money = median(money, na.rm = TRUE),
    Total_money = sum(money, na.rm = TRUE)
  ) %>%
  mutate(
    Percent_transactions = round(SoLuong / nrow(all),4),
    Percent_money = round(Total_money / sum(all$money),4)
  )

print(cluster_summary)

```
Nhận xét
  Cụm 1 và 3 chiếm phần lớn giao dịch lần lượt là 84,38% và 13,48% nhưng với giá trị nhỏ và trung bình (dưới 2 triệu đồng).
  
Cụm 4 tuy có số lượng rất nhỏ 0,24%, nhưng chiếm 7,64% tổng giá trị tổng tiền nhờ các giao dịch lớn (từ 14 triệu đến 45 triệu).
  
Cụm 2 nằm giữa cụm 2 và 4, đại diện cho các giao dịch khá chiếm 1,48%.
  
Ngoài 4 cụm trên thì các cụm ngoại lệ được bỏ ra từ Z-score được xếp vào nhóm giao dịch rất lớn là cụm 5, với tỉ lệ tổng số giao dịch và tỉ lệ tổng tiền giao dịch lần lượt 0.11% và 23.78%.

Việc phân cụm này hỗ trợ việc phân tích hành vi ủng hộ, giúp dễ dàng nhận diện nhóm nhà hảo tâm có đóng góp lớn để có thể tri ân.

``` {r}

```

## Phân tích Random Forest

```{r}
library(randomForest)
library(caret)
library(ggplot2)
library(dplyr)

# Chuẩn bị dữ liệu
data_rf <- all_clean[, c("money", "bank", "days_since_start")]
set.seed(123)
trainIndex <- createDataPartition(data_rf$money, p = 0.7, list = FALSE)
train_data <- data_rf[trainIndex, ]
test_data <- data_rf[-trainIndex, ]

# Kiểm tra dữ liệu
cat("Kích thước tập huấn luyện:", dim(train_data), "\n")
cat("Kích thước tập kiểm tra:", dim(test_data), "\n")

```

Xây dựng mô hình Random Forest
Hồi quy Random Forest (rf_tuned)
Dự đoán money với mtry tối ưu hóa qua kiểm định chéo 5-fold.


```{r}
# Cấu hình và huấn luyện
control <- trainControl(method = "cv", number = 5, search = "grid")
tune_grid <- expand.grid(.mtry = seq(1, ncol(train_data)-1, by = 1))
set.seed(123)
rf_tuned <- train(money ~ ., data = train_data, method = "rf", trControl = control, 
                  tuneGrid = tune_grid, ntree = 100)

# Hiệu suất
predictions_tuned <- predict(rf_tuned, test_data)
mse_tuned <- mean((test_data$money - predictions_tuned)^2)
rmse_tuned <- sqrt(mse_tuned)
r_squared_tuned <- cor(test_data$money, predictions_tuned)^2
cat("Hồi quy RF - RMSE:", round(rmse_tuned, 2), "\n")
cat("Hồi quy RF - R²:", round(r_squared_tuned, 3), "\n")
cat("mtry tối ưu:", rf_tuned$bestTune$mtry, "\n")
```
## Biểu đồ trực quan hóa
1. Biểu đồ hộp: Phân phối số tiền thực tế
```{r}
ggplot(all_clean, aes(x = bank, y = money, fill = bank)) +
  geom_boxplot() +
  theme_minimal() +
  labs(title = "Phân phối số tiền thực tế theo ngân hàng", x = "Ngân hàng", y = "Số tiền (VND)") +
  theme(legend.position = "none", axis.text.x = element_text(angle = 45, hjust = 1)) +
  scale_y_continuous(labels = scales::comma)
```
Hiển thị phân phối money theo bank trong all_clean.
Vai trò: Cung cấp ngữ cảnh về dữ liệu thực tế, giúp so sánh với dự đoán (Hình 2, 3).

2. Biểu đồ phân tán: Thực tế vs dự đoán
```{r}
pred_actual_tuned <- data.frame(Actual = test_data$money, Predicted = predictions_tuned)
ggplot(pred_actual_tuned, aes(x = Actual, y = Predicted)) +
  geom_point(alpha = 0.5, color = "blue") +
  geom_abline(slope = 1, intercept = 0, color = "red") +
  theme_minimal() +
  labs(title = "Giá trị thực tế so với dự đoán", x = "Thực tế (VND)", y = "Dự đoán (VND)") +
  scale_x_continuous(labels = scales::comma) +
  scale_y_continuous(labels = scales::comma)
```
So sánh money (thực tế) và predicted_money (dự đoán từ rf_tuned) trên tập kiểm tra.
Vai trò: Đánh giá hiệu suất dự đoán của Random Forest, thể hiện RMSE = 1,482,475 (sai số lớn) và R² = 0.001 (mô hình không giải thích tốt).


3. Biểu đồ đường: Xu hướng số tiền dự đoán
```{r}
new_data_banks <- test_data %>%
  mutate(predicted_money = predictions_tuned) %>%
  filter(bank %in% c("VCB", "BIDV")) %>%
  group_by(bank, days_since_start) %>%
  summarise(predicted_money = round(mean(predicted_money, na.rm = TRUE), 2), .groups = "drop")
ggplot(new_data_banks, aes(x = days_since_start, y = predicted_money, color = bank)) +
  geom_line() +
  geom_point(size = 2) +
  theme_minimal() +
  labs(title = "Xu hướng số tiền dự đoán", x = "Ngày kể từ bắt đầu", y = "Số tiền dự đoán (VND)", color = "Ngân hàng") +
  facet_wrap(~bank, ncol = 1) +
  scale_y_continuous(labels = scales::comma)
```
Hiển thị xu hướng predicted_money theo days_since_start cho mỗi ngân hàng trong new_data_banks.
Vai trò: Phân tích xu hướng dự đoán theo thời gian, hỗ trợ chiến lược kêu gọi ủng hộ.


4. Biểu đồ tầm quan trọng biến
```{r}
rf_model_tuned <- randomForest(money ~ ., data = train_data, ntree = 100, mtry = rf_tuned$bestTune$mtry, importance = TRUE)
importance_df <- as.data.frame(importance(rf_model_tuned))
importance_df$Variable <- rownames(importance_df)
ggplot(importance_df, aes(x = reorder(Variable, `%IncMSE`), y = `%IncMSE`)) +
  geom_bar(stat = "identity", fill = "blue") +
  coord_flip() +
  theme_minimal() +
  labs(title = "Tầm quan trọng của biến (Hồi quy RF)", x = "Biến", y = "% Tăng MSE")
```
Hiển thị tầm quan trọng của bank và days_since_start dựa trên %IncMSE.
Vai trò: Phản ánh cơ chế Random Forest, giải thích mtry = 2 và R² = 0.001 thấp (biến yếu).

